臺灣臺北地方法院刑事判決　　　　　　100年度簡上字第344號
上　訴　人
即　被　告　陳淽
上列上訴人即被告因偽造文書等案件，不服本院100年度簡字第
2289號中華民國100年8月31日第一審刑事簡易判決（聲請簡易判
決處刑案號：臺灣臺北地方法院檢察署100年度偵字第4487號）
，提起上訴，本院管轄第二審之合議庭判決如下：
    主  文
上訴駁回。
陳淽緩刑貳年。
    事實及理由
一、本案經本院審理結果，認原審以被告陳淽犯刑法第216條
    、第210條之行使偽造私文書罪及刑法第339條第2項之詐欺
    得利罪，事證明確，適用刑事訴訟法第449條第1項前段、第
    3項、第454條第2項，刑法第216條、第210條、第339條第2
    項、第55條、第41條第1項前段、第219條，刑法施行法第1
    條之1等規定，判處上訴人有期徒刑3月，如易科罰金，以新
    臺幣（下同）1千元折算1日，偽造之「中山旅行社股份有限
    公司」印章1枚、車輛租賃契約單上偽造之「中山旅行社股
    份有限公司」印文1枚均沒收。其認事用法核無不當，是本
    件事實、理由及證據，除原判決主文欄關於「陳淽行使偽
    造私文書，足以生損害於公眾及他人」之記載應更正為「陳
    淽行使偽造私文書，足以生損害於他人」外，均引用原審
    刑事簡易判決（如附件）之記載。
二、按量刑之輕重，係事實審法院得依職權自由裁量之事項，茍
    已斟酌刑法第57條各款所列情狀而未逾越法定刑度，則不得
    遽指為違法；又刑罰之量定屬法院自由裁量之職權行使，但
    仍應審酌刑法第57條所列各款事由及一切情狀，為酌量輕重
    之標準，並非漫無限制，在同一犯罪事實與情節，如別無其
    他加重或減輕之原因，下級法院量定之刑，亦無過重或失輕
    之不當情形，則上級法院對於下級法院之職權行使，原則上
    應予尊重（最高法院85年度臺上字第2446號判決意旨參照）
    。查上訴人對原審認定之犯罪事實均無爭執，亦坦承犯罪，
    又原審判決綜合被告之品行、智識程度、犯罪後坦承犯行之
    態度及所造成被害人之損害等一切情狀而論罪科刑如上，自
    難認有何違法失當之處，上訴人以量刑過重為由提起上訴，
    即無理由，應予駁回。惟查被告前因偽造文書案件，經臺灣
    高等法院以75年度上訴字第3627號判決判處有期徒刑5月確
    定，而於76年7月17日執行完畢，然於上開徒刑執行完畢後5
    年以內未曾因故意犯罪受有期徒刑以上刑之宣告，此有臺灣
    高等法院被告前案紀錄表1件在卷可按，此次其因一時失慮
    ，致罹刑典，犯罪後坦承犯行，並於本院審理中已與告訴人
    中山旅行社股份有限公司負責人張玉立達成和解，並業已履
    行和解條件，張玉立亦已表示不再追究之意見，有本院審判
    筆錄及公務電話紀錄可認，經此偵審教訓，應能知所警惕而
    無再犯之虞，本院認被告所受之刑之宣告以暫不執行為適當
    ，併諭知緩刑2年，以啟自新。
據上論斷，應依刑事訴訟法第455條之1第1項、第3項、第368條
、第373條，刑法第74條第1項第2款，判決如主文。
本案經檢察官謝雨青到庭執行職務。
中    華    民    國  100    年    11    月    14    日
                刑事第十一庭  審判長法  官  許泰誠
                                    法  官  陳諾樺
                                    法  官  林瑋桓
以上正本證明與原本無異。
不得上訴。
                                    書記官  鄭伊芸
中    華    民    國   100    年    11    月    14    日
附錄本案論罪法條全文：
刑法第210條
偽造、變造私文書，足以生損害於公眾或他人者，處 5 年以下
有期徒刑。
刑法第216條
行使第 210 條至第 215 條之文書者，依偽造、變造文書或登載
不實事項或使登載不實事項之規定處斷。
刑法第339條
意圖為自己或第三人不法之所有，以詐術使人將本人或第三人之
物交付者，處 5 年以下有期徒刑、拘役或科或併科 1 千元以下
罰金。
以前項方法得財產上不法之利益或使第三人得之者，亦同。
前二項之未遂犯罰之。